【裁判字號】    99,小上,116
【裁判日期】    991118
【裁判案由】    給付工程款
【裁判全文】
臺灣高雄地方法院民事裁定             99年度小上字第116號
上  訴  人  堂營土木包工業有限公司
法定代理人  童德
被上訴人    軒晟企業股份有限公司
法定代理人  柯永祥
上列當事人間請求給付工程款事件，上訴人對於民國99年8 月5
日本院高雄簡易庭99年度雄小字第1606號第一審判決提起上訴，
本院裁定如下：
    主  文
上訴駁回。
第二審訴訟費用新台幣壹仟伍佰元由上訴人負擔。
    理  由
一、按小額訴訟事件，對於第一審裁判之上訴，非以其違背法令
    為理由，不得為之；又按上訴狀內應記載上訴理由，表明下
    列各款事項：(一)原判決所違背之法令及其具體內容。(二)依訴
    訟資料可認為原判決有違背法令之具體事實。民事訴訟法第
    436 條之24第2 項、第436 條之25分別定有明文。而依同法
    第436 條之32準用第三審程序規定參酌以觀，僅準用同法第
    468 條「判決不適用法規或適用不當者」及第469 條第1 款
    至第5 款之規定。至第469 條第6 款「判決不備理由或理由
    矛盾者」，則未列在小額訴訟事件上訴程序準用之列。故對
    於小額訴訟提起第二審上訴者，須以非「判決不備理由或理
    由矛盾」之違背法令為理由，且必須就原判決違背法令之內
    容、相關訴訟資料為具體指摘，否則即不能認為已合法表明
    上訴理由。再按取捨證據、認定事實本係事實審法院之職權
    ，原判決苟依卷證資料，斟酌全辯論意旨，按論理及經驗法
    則而為證據之取捨並為說明，其認定於形式上並未違背法令
    ，原即不許上訴人指摘原判決認定不當而以之為上訴理由（
    最高法院28年上字第1515號判例要旨參照）。如上訴不依程
    式，自屬不合法，應以裁定駁回之。
二、上訴意旨略以：上訴人於民國99年3 月1 日電話通知被上訴
    人，需改善圍牆石頭漆缺點，被上訴人回答付款後改善，經
    上訴人代為處理改善，產生費用新臺幣（下同）4,667 元，
    應於工程款項中扣除；上訴人對於本工程驗收後有工程保固
    ，被上訴人於圍牆頂上方未依契約第13條第2 項規定，石頭
    漆未依施工步驟施作，被上訴人應改善完成，爰依法提起本
    件上訴，並聲明：(一)原判決廢棄；(二)被上訴人應扣除4,667
    元代處理改善費用；(三)第一、二審訴訟費用由被上訴人負擔
    。
三、原審判決於事實理由欄第三項第(二)、(三)點，依卷證資料及斟
    酌全辯論意旨，認定系爭工程乃上訴人向養工處所承包，嗣
    轉包與被上訴人，而系爭工程完成後業經養工處及監造單位
    驗收合格並給付工程款與上訴人，足認被上訴人施工合於品
    質，扣除2,000 元清運費用後，上訴人應給付與被上訴人75
    ,744元之工程款。又上訴人雖提出石柱油漆破損照片為證，
    然觀之該圍牆石柱破損之情形乃遭受外力撞擊，而漆面連同
    柱面水泥均有剝落之情形，非被上訴人本身施工所產生之瑕
    疵，該大門乃因撞擊柱體本身而致漆面剝落，與油漆之厚度
    並無關連，故上訴人抗辯被上訴人應負擔此4,667 元之瑕疵
    修復費用，難以憑採等情，係依論理及經驗法則而為證據之
    取捨，其認定就形式而言並未違背法令，本件上訴意旨僅泛
    稱被上訴人違約在先，及被上訴人之主張亦無事實為憑云云
    ，然並未具體指明原審判決有如何不適用法規或適用法規不
    當，或有民事訴訟法第469 條第1 款至第5 款所稱當然違背
    法令之情事，及符合該條款要件之具體事實，自難認其已合
    法表明上訴理由，依首揭法條規定之說明，應認其上訴為不
    合法，應予裁定駁回。
四、復按於小額訴訟之上訴程序，法院為訴訟費用之裁判時，應
    確定其費用額，民事訴訟法第436 條之19第1 項、第436 條
    之32第1 項定有明文。本件第二審裁判費用為1,500 元，應
    由上訴人負擔，爰併為裁定如主文第二項所示。
五、據上論結，本件上訴為不合法，依民事訴訟法第436 之32第
    1 、2 項、第436 條之19第1 項、第444 條第1 項前段、第
    95條、第78條，裁定如主文。
中    華    民    國    99    年    11    月    18    日
                  民事第六庭  審判長法  官  楊國祥
                                    法  官  李怡諄
                                    法  官  曾子珍
以上正本係照原本作成
本裁定不得抗告
中    華    民    國    99    年    11    月    18    日
                                    書記官  何慧娟

司法院資訊處製作；財團法人民間司法改革基金會備份。
